【裁判字號】    90,小上,2
【裁判日期】    900504
【裁判案由】    損害賠償
【裁判全文】
臺灣高雄地方法院民事裁定  九十年度小上字第二號
    上  訴  人  乙○○
    被上訴人    第一產物保險股份有限公司
    法定代理人  甲○○
右當事人間請求損害賠償事件，上訴人對於中華民國八十九年十月十一日本院高雄簡
易庭八十九年度雄小字第二０六一號第一審判決提起上訴，本院裁定如左：
    主  文
上訴駁回。
第二審訴訟費用由上訴人負擔。
    事  實
一、上訴意旨略以：在高雄市○○區○○街口無信號燈為幹道可優先通行，但本人車
    至交叉路口前停車，看無來車才開，已超過中心點，突然遭許君來車快速約八十
    公里（時速）撞擊本人車左側前方，為此我車右偏四十度，我是開直行，如不是
    被撞，本人車身不會右偏。假使本人車前面撞倒許君之車，車一定損壞不能再開
    動，交通隊楊警員請許君試開本人車之結果，尚可發動。又許君開快車煞車痕約
    二十五公尺以上為證，而且許君違規開左道，而交通隊楊警員卻稱煞車痕非許君
    所留下，令人納悶。發生事故後，第一產物保險公司沈先生打電話予我說許君之
    車修理費要一萬元，並問我車送到那裡修理，我說送到裕昌公司，請派人察看，
    需要五萬一千元，沈先生允諾賠我三成。從而該保險公司應負責將上訴人之車修
    好才對，惟並沒有，反而還要我賠償三萬多元，實不公平等語。
二、按對於小額程序之第一審裁判上訴，非以其違背法令為理由，不得為之；至其上
    訴狀應記載上訴理由，表明下列各款事項：一、原判決所違背之法令及其具體內
    容。二、依訴訟資料可認為原判決有違背法令之具體事實，民事訴訟法第四百三
    十六條之二十四第二項、第四百三十六條之二十五條分別定有明文。又依同法第
    四百三十六條之三十二第二項準用第四百六十八條及第四百六十九條規定，判決
    不適用法規或適用不當者，為違背法令，其中判決有同法第四百六十九條所列各
    款情形之一者，為當然違背法令。是當事人於小額訴訟程序提起上訴，如依民事
    訴訟法第四百六十八條規定，以第一審判決有不適用法規或適用法規不當為理由
    時，其上訴狀或理由書應有具體之指摘，並揭示該法規之條項或其內容。若係成
    文法以外之法則，應揭示該法則之旨趣。倘為司法院解釋、或最高法院之判例，
    則應揭示該判解之字號或其內容。如以民事訴訟法第四百六十九條所列各款情形
    為理由時，其上訴狀或理由書，應揭示合於該條款之事實。上訴狀或理由書如未
    依此項方法表明者，即難認為已對第一審判決之違背法令有具體之指摘，其上訴
    自難認為合法。復按上訴狀內未表明上訴理由者，上訴人應於提起上訴後二十日
    內，提出理由書於原第二審法院；未提出者，毋庸命其補正，應以裁定駁回之，
    此於小額訴訟準用之，民事訴訟法第四百三十六條之三十二第二項、第四百七十
    一條第一項定有明文。未於上訴狀內表明理由，亦未於提起上訴後二十日內提出
    理由書於原第一審法院者，苟第一審法院未依民事訴訟法第四百三十六條之三十
    二第二項、第四百四十二條第二項、第四百七十一條第一項規定，以裁定駁回其
    上訴，而將訴訟卷宗送交本院者，即應由本院以裁定駁回其上訴，合先敘明。
三、查本件上訴人對原審判決不服，提起上訴到院，曾經本院命上訴人於收受裁定之
    日起二十日內補提出上訴理由狀（內容應記載原判決所違背之法令及其具體內容
    ，如所違背法令之條項或有關解釋、判例字號或成文法以外之習慣或法理等及其
    具體內容，並依訟資料可認為原判決有違背法令之具體事實），雖上訴人事後另
    補提書狀，但仍僅就原審取捨證據、認定事實之職權行使，指摘原判決不當，並
    未就原審判決有何違背法令為具體之論述。是依前開法條說明，上訴人之上訴為
    不合法，應予裁定駁回。
三、依民事訴訟法第四百三十六條之三十二、第四百七十一條第一項前段、第九十五
    條、第七十八條，裁定如主文。
中      華      民      國    九十      年      五      月      四      日
                              臺灣高雄地方法院民事第二庭
~B審判長法官  陳明富
~B法      官  林玉心
~B法      官  吳進寶
右為正本係照原本作成。
本裁定不得抗告。
中      華      民      國    九十      年      五      月      四      日
~B法院書記官  陳展榮


司法院資訊處製作；財團法人民間司法改革基金會備份。
